臺灣桃園地方法院刑事判決　　　　　　　　　　　　　　九十一年度易字第六三號
　　公　訴　人　臺灣桃園地方法院檢察署檢察官
　　被　　　告　甲○○
右列被告因違反毒品危害防制條例案件，經檢察官提起公訴（九十年度偵字第四五三
六號），及移送併辦（九十年度毒偵字第四六九六號）本院判決如左︰
    主  文
甲○○連續施用第二級毒品，累犯，處有期徒刑伍月，如易科罰金以佰元折算壹日
。
    事  實
一、甲○○前有多次前科，最後一次於民國八十三年間因違反毒品危害防制條例等案
    件，經本院判處應執行有期徒刑三年二月，嗣經上訴，經台灣高等法院撤銷原判
    決改判處二年八月確定，又於八十四年間再分別因違反麻醉藥品管理條例等案件
    ，經本院判處有期徒刑一年及一年二月，嗣均經台灣高等法院撤銷改判處有期徒
    刑為一年及一年三月確定，三罪接續執行至八十八年一月二十一日縮刑假釋期滿
    ，以已執行論。猶不知醒悟，又因施用毒品案件，經本院以八十八年毒聲字第六
    ０二號裁定送觀察、勒戒後，認有繼續施用毒品傾向，再經本院以八十八年毒聲
    字第一一三二號裁定施以強制戒治，嗣因停止強制戒治後交付保護管束期滿未經
    撤銷視為戒治執行完畢，由台灣桃園地方法院檢察署檢察官於八十九年三月九日
    ，以八十九年度戒偵字第一一八號不起訴處分。復再因施用毒品，經本院再依聲
    請以八十九年毒聲字第五五二八號裁定施以強制戒治，並經台灣桃園地方法院檢
    察署檢察官於八十九年九月十一日，以八十九年度毒偵字第三０八五號提起公訴
    ，經本院於八十九年十一月七日，以八十九年易字第二四一三號判處有期徒刑四
    月。惟范錫強仍不思警惕，於停止強制戒治交付保護管束期間（本院九十年毒聲
    字第二０一七號裁定），又基於施用第二級毒品安非他命之概括犯意，於九十年
    七月二十日、同年十二月三日，分別在桃園縣中壢市○○路一四六號便利商店及
    其位於同縣市○○里○○鄰○○街三七巷一二弄二三號三樓住處，非法施用安非
    他命各一次。迨於同年七月二十日，甲○○經台灣桃園地方法院檢察署觀護人通
    知報到採尿，經檢驗結果，呈甲基安非他命陽性反應，而查悉上情。嗣又於同年
    十二月三日下午五時十分許，為警在桃園縣中壢市○○路一四六號前臨檢盤查時
    查獲，並自甲○○身上扣得甫由姓名年籍不詳綽號「小玲」之女子所寄放之第二
    級毒品安非他命一包（毛重０．四公克）。經本院依聲請再以九十年毒聲字第三
    五三八號裁定撤銷停止戒治令入戒治處所施以強制戒治。
二、案經桃園縣警察局中壢分局報請臺灣桃園地方法院檢察署檢察官偵查及自動檢舉
    偵辦起訴。
    理  由
一、右揭事實，業據被告甲○○於本院調查及審理時供認不諱，而被告分別於九十年
    七月二十日及同年十二月三日下午六時許為警所採集尿液經送請鑑驗結果，分別
    呈甲基安非他命及安非他命陽性反應，有台灣檢驗科技股份有限公司濫用藥物尿
    液檢驗報告及桃園縣衛生局不法藥物尿液檢定書各一份在卷可佐，堪認被告供承
    伊於前開時點確有施用安非他命之自白與事實相符。次查被告前因施用毒品案件
    ，經本院以八十八年毒聲字第六０二號裁定送觀察、勒戒後，認有繼續施用毒品
    傾向，再經本院以八十八年毒聲字第一一三二號裁定施以強制戒治，嗣因停止強
    制戒治後交付保護管束期滿未經撤銷視為戒治執行完畢，由台灣桃園地方法院檢
    察署檢察官於八十九年三月九日，以八十九年度戒偵字第一一八號不起訴處分。
    復再因施用毒品，經本院再依聲請以八十九年毒聲字第五五二八號裁定施以強制
    戒治，並經台灣桃園地方法院檢察署檢察官於八十九年九月十一日，以八十九年
    度毒偵字第三０八五號提起公訴，經本院於八十九年十一月七日，以八十九年易
    字第二四一三號判處有期徒刑四月等情，有卷附臺灣桃園地方法院檢察署刑案資
    料查註紀錄表及臺灣高等法院被告全國前案紀錄表可按，聲請書誤載為被告前因
    施用毒品案件，經觀察、勒戒後，認無繼續施用傾向後，即由檢察官為不起訴處
    分，嗣再因施用毒品，經觀察、勒戒後，認有繼續施用毒品傾向，先送強制戒治
    再經公訴人提起公訴一節，容有誤會，應予敘明。綜述，被告於五年內再犯毒品
    危害防制條例第十條第二項之罪甚明，事證明確，被告犯行洵堪認定，應依法論
    科。
二、核被告甲○○所為，係犯毒品危害防制條例第十條第二項之罪。被告施用第二級
    毒品前之持有第二級毒品行為，本應以持有論，惟持有後進而施用，其持有之低
    度行為應被施用之高度行為所吸收，故不再論其非法持有第二級毒品罪。被告多
    次犯行，時間緊接，方法相同，觸犯構成要件相同之罪名，顯係基於概括犯意為
    之，依連續犯規定論以一罪，並依法加重其刑。查被告前有多次前科，最後一次
    於八十三年間因違反毒品危害防制條例等案件，經本院判處應執行有期徒刑三年
    二月，嗣經上訴，經台灣高等法院撤銷原判決改判處二年八月確定，又於八十四
    年間再分別因違反麻醉藥品管理條例等案件，經本院判處有期徒刑一年及一年二
    月，嗣均經台灣高等法院撤銷改判處有期徒刑為一年及一年三月確定，三罪接續
    執行至八十八年一月二十一日縮刑假釋期滿，以已執行論，有卷附臺灣桃園地方
    法院檢察署刑案資料查註紀錄表及台灣高等法院被告全國前案紀錄表在卷可按，
    其受有期徒刑之執行完畢後，五年以內再犯有期徒刑以上之罪，為累犯，依法遞
    加重其刑。爰審酌被告前有多次麻藥前科，嗣於八十八年間經執行觀察、勒戒及
    強制戒治處分，猶不知悔改，仍有繼續施用毒品之行為，顯見其意志不堅，惟施
    用毒品係自戕之行為，尚無害及他人併其犯後態度等一切情狀，量處如主文所示
    之刑，並諭知易科罰金之折算標準，以示儆懲。至扣案之安非他命一包（毛重０
    ．四公克），雖為查獲之毒品，然被告自警、偵訊及本院審理時均堅詞否認為其
    所有，辯稱係一名姓名年籍不詳綽號「小玲」之女子所寄放，惟「小玲」尚未及
    取回其即為警查獲等語，此外又查無其他證據足認扣案之該包安非他命係供被告
    施用毒品所用，因與本件被告施用行為無關，不得於本件宣告沒收，末此敘明。
三、末按前開為警自被告身上扣得之安非他命一包既為綽號「小玲」之女子所寄放一
    節，則被告是否另涉藥事法第八十三條第一項之寄藏禁藥罪嫌，因與本案犯行，
    犯意各別，行為互殊，無何裁判上一罪關係，本院無從併予審酌，爰請檢察官另
    行偵辦。
據上論斷，應依刑事訴訟法第二百九十九條第一項前段，毒品危害防制條例第十條第
二項，刑法第十一條前段、第五十六條、第四十七條、第四十一條第一項前段，罰金
罰鍰提高標準條例第二條，判決如主文。
本案經檢察官楊挺宏到庭執行職務。
中　　　華　　　民　　　國　　　九十一　　　年　　　八　　月　　十六　　日
                                台灣桃園地方法院刑事第三庭
                                    法　官  林惠霞
右正本證明與原本無異。
如不服本判決，應於判決送達後十日內向本院提出上訴狀。
                                    書記官  吳仁心
中　　　華　　　民　　　國　　　九十一　　年　　　八　　　　月　　　　　日
附錄本案論罪科刑法條全文：
毒品危害防制條例第十條第一項：
　施用第二級毒品者，處三年以下有期徒刑。
